# 员工持股平台账务处理

提问人：会 计 小卒 时间：2022-08-30 18:13:05
陈老师您好@chenyiwei，被审计公司进行股份支付-员工持股计划，目前已过户到员工持股平台，后续通过员工持股平台统一卖出。
目前遇到的问题是：由于员工离职原因导致授予给员工的股份无法行权，这部分股票因为已经过户到员工持股平台，无法注销掉（目前法理上不可行），这部分股票如何账务处理呢？可否将该部分股票直接卖出，将价款打回公司，公司账务处理借：银行存款 贷：资本公积-其他资本公积呢？

回答人：chenyiwei
该处理的可行性建议咨询律师意见。总体上应无重大障碍。
公司收到股份的出售价款时，贷记“资本公积——股本溢价”。